Neste exercício, você criará alguns dados simulados e ajustará modelos
de regressão lineares simples a ele. Certifique-se de useset.seed (1) 
antes de iniciar parte (a) para garantir resultados consistentes.

Usando a função thernorm (), crie um vetor, x, contendo 100 observações extraídas
de uma distribuição N (0,1). Isso representa uma característica, X.

```{r}
x <- rnorm(100)  # mean=0, sd=1 is default
```

Usando a função norm (), crie um vetor, eps, contendo 100
observações extraídas de uma distribuição N (0,0.25), 
ou seja, uma distribuição normal com média zero e variância de 0,25.

```{r}
norm <- rnorm(100, sd=0.25^0.5)
```

Usando x e eps, gere um vetor y de acordo com o modelo.
Qual é o comprimento do vetor?
Quais são os valores de β0 e β1 neste modelo linear?

```{r}
y <- -1 + 0.5*x + norm
length(y) # o vetor é 100

```

Crie um gráfico de dispersão
exibindo o relacionamento entre x and y. Comente o que você observa.
 
```{r}
plot(x,y) # é linear e a relação é positiva
```


