## Exercicio

Esta questão envolve o uso de regressão linear múltipla no conjunto Autodata.

```{r}
install.packages("ISLR")
library (ISLR) # carregando o banco
```
Produzir uma matriz de dispersão que inclua todas as variáveis no conjunto de dados.

```{r}
plot(Auto)
```

Calcule a matriz de correlações entre as variáveis usando o function cor (). Você precisará excluir, então, variável name que é qualitativa.

```{r}
cor(subset(Auto, select=-name))
```

Use a função lm () para executar uma regressão linear múltipla com mpg como resposta e todas as outras variáveis, exceto name como preditores. Por exemplo:

```{r}
reg2 <- lm(mpg~.-name, data=Auto)
summary(reg2)
```


Existe uma relação entre os preditores e a resposta?
Sim, uma relação de 82%.

Quais preditores parecem ter uma relação estatisticamente significante com a resposta?
weither, year e origin.

O que o coeficiente de variação variável sugere?
que os carros mais velhos tem mpg melhores

Use a função plot () para produzir gráficos de diagnóstico do ajuste da regressão linear. Comente sobre quaisquer problemas que você vir com o ajuste. Os gráficos residuais sugerem quaisquer exceções incomumente grandes? O gráfico de alavancagem identifica qualquer observação com alavancagem excepcionalmente alta?

```{r}
plot(reg2, col="yellow")
```

- A regressão não é linear
