## Exercicio

8. Esta questão envolve o uso de regressão linear simples no conjunto de dados Auto.

(a) Use a função lm() para executar uma regressão linear simples com MPG como resposta e horsepower como preditor. Use a função summary() para imprimir os resultados. Comente a saída.

```{r}
install.packages("ISLR")
library (ISLR) # carregando o banco

reg <- lm(mpg ~ horsepower, data = Auto) # regressão

summary(reg) #estatisticas descritivas
```

# Existe uma relação entre o preditor e a resposta?

Sim, pois horsepower explica em 60,5% a variável mpg e o p-value é muito inferior a 0.

# A relação entre o preditor e a resposta é positiva ou negativa?
É negativa ( -6.742)

# Qual é o predito associado a um intervalo de confiança de 98%? Quais são os intervalos de confiança e predição de 95% associados?

```{r}
confint(reg, level= 0.98)
confint(reg, level= 0.90)
```

# Plote a resposta e o preditor. Use a função abline () para exibir a linha de regressão de mínimos quadrados

```{r}
attach(Auto)
plot(mpg~horsepower, main ="Regressão 1", xlab = " Horsepower", ylab ="MPG")
abline(coef = coef(reg), col ="pink")
```

Use a função plot () para produzir plotagens de diagnóstico do ajuste de regressão de mínimos quadrados. Comente sobre quaisquer problemas que você vir com o ajuste.

```{r}
plot(reg, col="pink", main="
                                      - C")
```

- A regressão não é linear. 

