Neste exercício, você criará alguns dados simulados e ajustará modelos
de regressão lineares simples a ele. Certifique-se de useset.seed (1) 
antes de iniciar parte (a) para garantir resultados consistentes.

Usando a função thernorm (), crie um vetor, x, contendo 100 observações extraídas
de uma distribuição N (0,1). Isso representa uma característica, X.

```{r}
x <- rnorm(100)  # mean=0, sd=1 is default
```

Usando a função norm (), crie um vetor, eps, contendo 100
observações extraídas de uma distribuição N (0,0.25), 
ou seja, uma distribuição normal com média zero e variância de 0,25.

```{r}
norm <- rnorm(100, sd=0.25^0.5)
```

Usando x e eps, gere um vetor y de acordo com o modelo.
Qual é o comprimento do vetor?
Quais são os valores de β0 e β1 neste modelo linear?

```{r}
y <- -1 + 0.5*x + norm
length(y) # o vetor é 100

```

Crie um gráfico de dispersão
exibindo o relacionamento entre x and y. Comente o que você observa.
 
```{r}
plot(x,y) # é linear e a relação é positiva
```


plot(y~x); abline(lm.fit1, col ="red") 
legend("bottomright", c("Regression line"), lwd=1, col="red",bty ="n")

```{r}
eps2 <- rnorm(100, sd=0.1)  
y2 <- -1 + 0.5*x + eps2
reg2 <- lm(y2 ~ x)
summary(reg2)
plot(x, y2)
abline(-1, 0.5, col="blue") 
abline(reg2, col="red")  
legend(x = c(-2,-0.5),
       y = c(-0.5,0),
       legend = c("população", "modelo"),
       col = c("blue","red"), lwd=2 )
```

```

Agora, ajuste um modelo de regressão polinomial que prevê o uso de xe x2. Existe evidência de que o termo quadrático melhora o ajuste do modelo? Explique sua resposta

```{r}
eps2 <- rnorm(100, sd=0.1) 
y2 <- -1 + 0.5*x + eps2
reg3<- lm(y2 ~ x)
summary(reg3)
plot(x, y2)
abline(-1, 0.5, col="blue")   
abline(reg3, col="red")    
legend(x = c(-2,-0.5),
       y = c(-0.5,0),
       legend = c("população", "modelo"),
       col = c("blue","red"), lwd=2 )
```

A variação diminui ao longo da linha de regressão.

Repita (a) - (f) depois de modificar o processo de geração de dados de uma maneira que não haja nenhum ruído nos dados. O modelo (3,39) deve permanecer o mesmo. Você pode fazer isso diminuindo a variação da distribuição normal usada para gerar o termo de erro em (b). Descreva seus resultados.

```{r}
eps3 <- rnorm(100, sd=1)  
y3 <- -1 + 0.5*x + eps3
reg4 <- lm(y3 ~ x)
summary(reg4)
plot(x, y3)
abline(-1, 0.5, col="blue")   
abline(reg4, col="red")    
legend(x = c(0,2),
       y = c(-4,-3),
       legend = c("população", "modelo"),
       col = c("blue","red"), lwd=2 )
```

Estimativas de coeficientes são mais distintas do valor real (mas não muito). E os valores de RSE e R ^ 2 são piores.

Quais são os intervalos de confiança para β0 e β1 baseados no conjunto de dados originais, no conjunto de dados mais ruidosos e no conjunto de dados menos ruidoso? Comente seus resultados.

```{r}
confint(reg2)
confint(reg3)
confint(reg4)
```
Intervalos de confiança são mais rigorosos para populações originais com menor variância.
